【裁判字號】    90,易,626
【裁判日期】    900718
【裁判案由】    侵占等
【裁判全文】
臺灣板橋地方法院刑事判決                            九十年度易字第六二六號
    公  訴  人  臺灣板橋地方法院檢察署檢察官
    被      告  乙○○
右列被告因侵占案件，經檢察官提起公訴（八十九年度偵字第二○五六二號），本院
判決如左︰
    主  文
乙○○意圖為自己不法之所有，而侵占自己所持有他人之物，累犯，處有期徒刑陸月
；又傷害人之身體，累犯，處有期徒刑柒月。應執行有期徒刑拾月。
    事  實
一、乙○○前因詐欺案件，經臺灣士林地方法院於民國八十六年十二月八日判處有期
    徒刑五月確定，於八十七年七月十一日入監執行，嗣於同年十二月十日執行完畢
    出監，猶不知悔改。其於八十九年四月六日，向甲○○承租車號八Ｌ─八三七號
    營業小客車使用，約定每日租金新臺幣（下同）六百五十元，每五日應向甲○○
    繳付租金一次，詎乙○○意圖為自己不法所有，未依約繳付租金，經甲○○多次
    以電話催討且請求返還車輛，猶置之不理，並易持有為所有之意思，將上開營業
    小客車侵占入己。嗣於八十九年十月二十二日，乙○○駕駛該車行經臺北縣永和
    市○○路二三九巷十六號前為甲○○遇見，乙○○趁甲○○停車之際，欲駕車逃
    離現場，甲○○見狀自後追趕，從車外伸進車內欲拔取汽車鑰匙，乙○○竟基於
    傷害人身體之故意，迅速將駕駛座旁車窗玻璃關上以夾住甲○○左手，並開動該
    車拖行甲○○前行約十餘公尺後，始打開車窗玻璃致甲○○摔坐在地上，致甲○
    ○受有左臉、左前臂、右前臂、右膝擦傷及門牙斷裂等傷害，乙○○即迅速駕車
    逃逸。
二、案經被害人甲○○訴由臺灣板橋地方法院檢察署檢察官偵查起訴。
    理  由
一、訊據被告乙○○固坦承向告訴人甲○○承租營業小客車並欠繳租金之情事，惟矢
    口否認有何前揭侵占、傷害之犯行，辯稱：因為交通違規罰鍰未繳，以致駕駛執
    照被扣，且車輛一面牌照遺失，所以不敢在外開車太久，每天僅駕車營業約三、
    四時，收入因此減少，無力繳交租金，我想以後賺了錢再還給他，所以未返還車
    輛，並無侵占犯意；另當天我讓乘客下車時，看見甲○○走進，我看見他手在發
    抖，猜想他很生氣，為避免發生衝突，就迅速駕車離開，甲○○並未拉住我的車
    子，我也沒有看見他跌倒云云。惟查右揭犯罪事實，業據告訴人甲○○指訴歷歷
    ，且有租借合約書、存證信函各一份、診斷證明書二份、告訴人受傷照片二幀在
    卷可稽。又被告自承因無駕駛執照，且遺失車牌一面，以致營業時間縮短，卻未
    尋求解決之道，如何增加收入以清償積久之租金？衡諸被告於八十九年四月六日
    與告訴人簽約後未依約繳付租金，告訴人於八十九年八月七日寄發存證信函催討
    ，被告已不知去向而未收受，有函證信函影本一紙附卷可稽，其間告訴人曾打電
    話向被告催討租金並請求返還車輛，被告縱無金錢繳付租金，卻不將車輛駛回，
    或與告訴人連絡商議解決方法，竟仍繼續使用該車，直至告訴人發現後猶駕車逃
    逸，其有侵占之意圖至為灼然，被告上開所辯顯屬飾卸之詞，委無可採。本件罪
    證明確，被告犯行洵堪認定。
二、核被告乙○○所為，係犯刑法第三百三十五條第一項之侵占罪、第二百七十七條
    第一項之傷害罪；所犯上開二罪間，犯意各別，行為互殊，應分論併罰。次查被
    告前因犯詐欺案件，經臺灣士林地方法院於八十六年十二月八日判處有期徒刑五
    月確定，於八十七年七月十一日入監執行，嗣於同年十二月十日執行完畢出監，
    有臺灣高等法院檢察署刑案紀錄簡覆表一份在卷足參，其於有期徒刑執行完畢後
    五年內再犯有期徒刑以上之罪，為累犯，應依法加重其刑。爰審酌被告之素行非
    佳，一再觸犯法網，與其犯罪之動機、目的、手段、被害人所生危害及犯罪後態
    度不佳、否認犯行等一切情狀，分別量處如主文所示之刑，並定應執行之刑，以
    示懲儆。
據上論斷，應依刑事訴訟法第二百九十九條第一項前段，刑法第三百三十五條第一項
、第二百七十七條第一項、第四十七條、第五十一條第五款，罰金罰鍰提高標準條例
第一條前段，判決如主文。
本案經檢察官楊四猛到庭執行職務。
中      華      民      國      九十        年    七      月    十八    日
                                      臺灣板橋地方法院刑事第六庭
                                          法  官  侯  志  融
右正本證明與原本無異。
如不服本判決，應於送達後十日內向本院提出上訴狀
                                          書記官  陳  淑  芳
中      華      民      國      九十        年    七      月    二十四  日
【附錄本案論罪科刑法條全文】
刑法第三百三十五條第一項
意圖為自己或第三人不法之所有，而侵占自己持有他人之物者，處五年以下有期徒刑
、拘役或併科一千元以下罰金。
前項之未遂犯罰之。
中華民國刑法第二百七十七條
傷害人之身體或健康者，處三年以下有期徒刑、拘役或一千元以下罰金。
犯前項之罪因而致人於死者，處無期徒刑或七年以上有期徒刑；致重傷者，處三年以
上十年以下有期徒刑。


司法院資訊處製作；財團法人民間司法改革基金會備份。
